ACORDAO-COMPLETO-2477944

ACÓRDÃO DE RELAÇÃO

ACÓRDÃO DE RELAÇÃO 9237/2021 ATA 24/2021 - SEGUNDA CÂMARA

Acórdão 9237/2021-TCU-Segunda Câmara
Considerando que presente processo trata de tomada de contas especial e, neste momento, o TCU deve avaliar o pedido formulado pela Gráfica e Editora Pouchain Ramos Ltda. (CNPJ 07.012.214/0001-27) para o novo parcelamento do débito imputado pelo item 9.1.4 do Acórdão 4199/2016-TCU-Segunda Câmara (Peça 226) em mais 60  (sessenta) meses, além de nova suspensão dos pagamentos por mais 90 (noventa) dias;
Considerando que o item 9.4 do aludido acórdão autorizou o recolhimento das dívidas em 36 (trinta e seis) parcelas e, após o trânsito em julgado da decisão do TCU, a ora peticionante iniciou o recolhimento parcelado do débito (Peças 194, 204, 205, 206, 207, 208, 209, 210) ;
Considerando, todavia, que, após o recolhimento de 8 (oito) parcelas, a ora peticionante requereu o novo parcelamento do saldo remanescente em 60 (sessenta) meses ou a alternativa concessão de carência por 90 (noventa) dias, tendo essa pretensão sido deferida pelo Acórdão 8210/2020-TCU-Segunda Câmara, e, a partir daí, a referida empresa teria retomado os pagamentos em consonância com os comprovantes acostados às Peças 220-222;
Considerando que, para tanto, a ora peticionante passou a alegar, em síntese, a subsistência de dificuldades financeiras agravadas pela pandemia, além da situação de calamidade pública no Estado do Ceará, freando a retomada da economia local e, especialmente, do setor gráfico-editorial; 
Considerando que a unidade técnica assinalou estar, até 16/11/2020, o saldo devedor para a dívida em R$ 19.294,54 (Peça 223) ;
Considerando que, em sintonia com os precedentes fixados pelo TCU a partir, por exemplo, dos Acórdãos 2.556/2017, 11.449/2016 e 856/2015, da 2ª Câmara, e dos Acórdãos 1.562/2017 e 8.213/2018, da 1ª Câmara) , a Seproc destacou que, excepcionalmente, o TCU poderia deferir a aludida solicitação em prol da ora peticionária;
Considerando, enfim, que o parecer do MPTCU também estaria no sentido do deferimento do pedido;
Os Ministros do Tribunal de Contas da União ACORDAM, por unanimidade, com fundamento no art. 143, V, "b", do RITCU, em excepcionalmente deferir o novo pedido de parcelamento do saldo em 60 (sessenta) prestações mensais para a dívida em favor aí apenas da Gráfica e Editora Pouchain Ramos, além de, excepcionalmente, promover a suspensão por 90 (noventa) dias, contados da ciência desta deliberação, para a retomada do prazo desse pagamento parcelado do débito solidariamente imputado em desfavor da Gráfica e Editora Pouchain Ramos Ltda. (CNPJ 07.012.214/0001-27) pelo item 9.1.4 do Acórdão 4199/2016-TCU-Segunda Câmara, sem prejuízo de, em sintonia com os pareceres emitidos neste processo, prolatar a providência abaixo fixada pelo item 1.8 deste Acórdão:
1. Processo TC-Processo 017.054/2014-1 (TOMADA DE CONTAS ESPECIAL) 
	1.1. Apensos: TC-Processo 036.944/2019-0 (COBRANÇA EXECUTIVA) ; TC-Processo 036.957/2019-4 (COBRANÇA EXECUTIVA) ; TC-Processo 037.012/2019-3 (COBRANÇA EXECUTIVA) ; TC-Processo 036.956/2019-8 (COBRANÇA EXECUTIVA) ; TC-Processo 036.945/2019-6 (COBRANÇA EXECUTIVA) e TC-Processo 036.942/2019-7 (COBRANÇA EXECUTIVA) .
	1.2. Responsáveis: Associação Brasileira de Agências de Viagens do Ceará (CNPJ 07.210.669/0001-57) ; Exibidoor Propaganda Ltda. - EPP (CNPJ 06.571.178/0001-79) ; Gráfica e Editora Pouchain Ramos Ltda. (CNPJ 07.012.214/0001-27) e José Colombo de Almeida Cialdini Neto (CPF XXX.839.393-XX) .
	1.3. Órgão: Ministério do Turismo.
	1.4. Relator: Ministro-Substituto André Luís de Carvalho.
	1.4.1. Ministro que alegou impedimento na sessão: Aroldo Cedraz
	1.5. Representante do Ministério Público: Procurador Marinus Eduardo De Vries Marsico.
	1.6. Unidade Técnica: Secretaria de Gestão de Processos (Seproc) .
	1.7. Representação legal: 
	1.7.1. Ricardo Gomes de Souza Pitombeira (OAB/CE 31.566) , entre outros, representando José Colombo de Almeida Cialdini Neto;
	1.7.2. Bruna Laina Brasileiro Ramos (OAB/CE 27.147) , entre outros, representando a Associação Brasileira de Agências de Viagens Ceará e José Colombo de Almeida Cialdini Neto; e
	1.7.3. Paulo Maria Teixeira Lima (OAB/CE 6.989) , entre outros, representando a Exibidoor Propaganda Ltda. 
	1.8. Providência: enviar a cópia do presente Acórdão, com a cópia do parecer da unidade técnica, à Gráfica e Editora Pouchain Ramos Ltda., para ciência, informando que o excepcional atendimento do presente pedido deve resultar no futuro indeferimento de qualquer novo pedido idêntico ou semelhante.

Segunda Câmara

Ministério do Turismo.

Associação Brasileira de Agências de Viagens do Ceará (CNPJ 07.210.669/0001-57); Exibidoor Propaganda Ltda. - EPP (CNPJ 06.571.178/0001-79); Gráfica e Editora Pouchain Ramos Ltda. (CNPJ 07.012.214/0001-27) e José Colombo de Almeida Cialdini Neto (CPF XXX.839.393-XX).

Aroldo Cedraz

José Colombo de Almeida Cialdini

ANDRÉ DE CARVALHO

Procurador Marinus Eduardo De Vries Marsico.

TOMADA DE CONTAS ESPECIAL (TCE)

Secretaria de Gestão de Processos (Seproc).